臺灣高雄地方法院刑事判決　　　　　 100年度審易字第1606號
公　訴　人　臺灣高雄地方法院檢察署檢察官
被　　　告　邱奇道
上列被告因竊盜案件，經檢察官提起公訴（100 年度偵字第1082
1 號），本院依簡式審判程序判決如下：
    主  文
邱奇道犯攜帶兇器竊盜罪，累犯，處有期徒刑拾月，扣案如附表
編號一所示之物沒收；又犯毀越安全設備、攜帶兇器竊盜未遂罪
，累犯，處有期徒刑拾月，扣案如附表所示之物，均沒收。應執
行有期徒刑壹年陸月，扣案如附表所示之物，均沒收。
    事  實
一、邱奇道前因竊盜案件，經本院以民國98年度審簡字第544 號
    判決判處有期徒刑6 月確定，於99年10月27日執行完畢出監
    。詎仍不知警惕，(一)於100 年3 月27日下午5 時許，騎乘車
    牌號碼XD6-992 號重型機車，前至位在高雄市大樹區○○○
    路20號之高雄市大樹區農會外，竟意圖為自己不法之所有，
    持客觀上足供凶器使用之如附表編號一所示之電線剪剪斷該
    農會後門外之銅製接地線3 條（價值約為新臺幣【下同】3,
    000 元），得手後將前揭銅線拿至不知情之黃銅滿所經營之
    「銅滿資源回收場」變賣，得款560 元花用。(二)於100 年3
    月28日下午2 時許，騎乘車牌號碼MVM-266 號重型機車，前
    至前揭農會外，復意圖為自己不法之所有，持客觀上足供凶
    器使用之如附表所示之工具，以不詳方式抵達該農會之4 樓
    ，並以附表編號五所示之浪板剪剪斷該農會4 樓鐵門之門鎖
    鐵片，破壞該門鎖後，進入未有人居住之農會4 樓行竊，尚
    未得手之際，即為農會職員陳彥佑、洪珮如發覺而未遂。嗣
    警據報到場逮捕邱奇道，並扣得其所有供竊盜犯行所用如附
    表所示之物，而查悉上情。
二、案經高雄市大樹區農會訴由高雄市政府警察局仁武分局移送
    臺灣高雄地方法院檢察署檢察官偵查起訴。
    理  由
一、按本件被告邱奇道所犯均係死刑、無期徒刑、最輕本刑為3
    年以上有期徒刑以外之罪，其於審理時就前揭被訴事實均為
    有罪之陳述，經法官告知簡式審判程序之旨，並聽取其與公
    訴人之意見後，本院認無不得或不宜改依簡式審判程序進行
    之處，爰依刑事訴訟法第273 條之1 第1 項、第284 條之1
    ，裁定本件進行簡式審判程序，合先敘明。
二、上開事實，業據被告邱奇道於警詢、偵查及本院審理中坦承
    不諱，核與證人陳彥佑於警詢中證述之情節相符。此外，並
    有高雄市政府警察局仁武分局扣押筆錄、扣押物品目錄表、
    扣押物品收據、監視錄影翻拍畫面、蒐證照片、車輛詳細資
    料、車輛詳細資料報表在卷及如附表所示工具扣案可稽，足
    認被告自白與事實相符，而堪採信。從而，本件事證明確，
    被告犯行應堪認定，應依法論科。
三、按刑法第321 條第1 項第2 款規定將「門扇」、「牆垣」、
    「其他安全設備」並列，則所謂「門扇」應專指門戶而言，
    指分隔住宅或建築物內外之出入口大門而言；而所謂「毀越
    」係指毀損與踰越。查被告以浪板剪剪斷該農會4 樓鐵門之
    門鎖鐵片，進入屋內行竊，其破壞者係門鎖，而非大門本身
    ，應屬毀越安全設備竊盜無訛。次按刑法第321 條第1 項第
    3 款所稱兇器，其種類並無限制，凡客觀上足對人之生命、
    身體、安全構成威脅，具有危險性之兇器均屬之，且祇須行
    竊時攜帶此種具有危險性之兇器為已足，不以攜帶之初有行
    兇之意圖為必要（最高法院79臺上字第5253號判例意旨可資
    參照）。查被告2 次行竊所攜帶之工具，均屬金屬材質，質
    地堅硬，且且其所使用之工具均可破壞門鎖，若持之揮打，
    客觀上顯然均足以對人之生命、身體、安全構成威脅，具有
    危險性，均應屬兇器無誤。是核被告所為，事實(一)部分，係
    犯刑法第321 條第1 項第3 款之攜帶兇器竊盜罪；事實(二)部
    分，係犯刑法第321 條第2 項、第1 項第2 款、第3 款之毀
    越安全設備、攜帶兇器竊盜未遂罪。被告已著手於此部分竊
    盜犯罪行為之實施，而未竊得他人動產之結果，為未遂犯，
    酌依刑法第25條第2 項規定，減輕其刑。又刑法第321 條第
    1 項所列各款為竊盜之加重條件，如犯竊盜罪兼具數款加重
    情形時，因竊盜行為祇有一個，仍祇成立一罪，是就檢察官
    未予論及之「毀越安全設備而犯之者」之加重條件部分，為
    起訴效力所及，本院自應併予審理。被告所犯上開2 罪，犯
    意各別、行為互殊，應分論併罰。又被告有如事實欄所載之
    前科紀錄，有臺灣高等法院被告前案紀錄表可佐，其受有期
    徒刑之執行完畢後，5 年內故意再犯本件有期徒刑以上之2
    罪，均為累犯，應依刑法第47條第1 項規定，加重其刑，並
    就事實(二)之犯行部分，先加後減之。爰審酌被告正值青年，
    擁有工作能力，不思以正當方法賺取財物，竟貪圖私利，破
    壞他人對財產權之支配，且尚未與被害人高雄市大樹區農會
    和解，行為顯然可議，惟考以被告坦承犯行，態度尚佳等一
    切情狀，分別量處如主文欄所示之刑及定其應執行之刑，以
    資懲儆。扣案如附表所示之物，為被告所有且供犯本件竊盜
    所用之物（其中附表編號一所示之電線剪1 支，供2 次竊盜
    所用，其餘工具供第2 次竊盜所用），業經被告供承在卷，
    爰依刑法第38條第1 項第2 款規定，宣告沒收。
據上論斷，應依刑事訴訟法第273 條之1 第1 項、第284 條之1
、第299 條第1 項前段，刑法第321 條第1 項第2 款、第3 款、
第2 項、第25條第2 項、第47條第1 項、第38條第1 項第2 款、
第51條第5 款、第9 款，判決如主文。
本案經檢察官王兆琳到庭執行職務
中    華    民    國    100   年     8    月    25    日
                  刑事第十庭  法  官  方錦源
以上正本證明與原本無異。
如不服本判決，應於收受判決後10日內向本院提出上訴書狀，並
應敘述具體理由。其未敘述上訴理由者，應於上訴期間屆滿後20
日內向本院補提理由書( 均須按他造當事人之人數附繕本) 「切
勿逕送上級法院」。
中    華    民    國    100   年     8    月    25    日
                              書記官  冒佩妤
附錄本件論罪科刑之法條：
刑法第321 條第1 項第2款、第3 款、第2 項
犯竊盜罪而有左列情形之一者，處 6 月以上、 5 年以下有期徒
刑，得併科新臺幣10萬元以下罰金：
二毀越門扇、牆垣或其他安全設備而犯之者。
三攜帶兇器而犯之者。
前項之未遂犯罰之。
中    華    民    國   100    年    8     月    25    日
附表
┌──┬──────────┬──┬─────────┐
│編號│品名及數量          │編號│品名及數量        │
├──┼──────────┼──┼─────────┤
│ 一 │電線剪壹支          │ 二 │鴨嘴鉗壹支        │
├──┼──────────┼──┼─────────┤
│ 三 │萬能夾壹支          │ 四 │管刀壹支          │
├──┼──────────┼──┼─────────┤
│ 五 │浪板剪壹支          │ 六 │老虎鉗壹支        │
├──┼──────────┼──┼─────────┤
│ 七 │尖嘴鉗壹支          │ 八 │活動扳手肆支      │
├──┼──────────┼──┼─────────┤
│ 九 │開口扳手貳支        │ 十 │梅花扳手壹支      │
├──┼──────────┼──┼─────────┤
│十一│十字起子伍支        │十二│一字起子伍支      │
├──┼──────────┼──┼─────────┤
│十三│六角扳手壹支        │十四│榔頭壹支          │
├──┼──────────┼──┼─────────┤
│十五│鋸子壹把            │十六│六角扳手壹組      │
├──┼──────────┼──┼─────────┤
│十七│鑽尾貳支            │十八│鑿子壹支          │
├──┼──────────┼──┼─────────┤
│十九│老鼠尾壹支          │二十│T 字扳手壹支      │
└──┴──────────┴──┴─────────┘